【裁判字號】    97,易,727
【裁判日期】    971027
【裁判案由】    竊盜
【裁判全文】
臺灣新竹地方法院刑事判決               97年度易字第727號
公  訴  人  臺灣新竹地方法院檢察署檢察官
被      告  丙○○
                    3號
上列被告因竊盜案件，經檢察官提起公訴（97年度偵字第6236號
），本院改依簡式審判程序，並判決如下：
    主  文
丙○○犯踰越安全設備竊盜罪，累犯，處有期徒刑柒月，扣案之
螺絲起子貳支、手套壹雙，沒收之；又犯攜帶兇器竊盜罪，累犯
，處有期徒刑柒月；又犯攜帶兇器竊盜罪，累犯，處有期徒刑柒
月，扣案之螺絲起子貳支、手套壹雙，沒收之。應執行有期徒刑
壹年肆月。扣案之螺絲起子貳支、手套壹雙，均沒收之。
    事  實
一、丙○○前於民國94年間因竊盜案件，經本院以94年度竹簡字
    第559號判決判處有期徒刑5月確定，於95年1月6日易科罰金
    執行完畢。
二、詎仍不知悔改，另行基於意圖為自己不法所有之竊盜故意，
    先後於附表各編號所示時間、地點，以附表所示之手段，竊
    取丁○○、乙○○、甲○○等人所有之如附表所示之各項財
    物得手。嗣經警於97年9月9日下午2時許，持本院核發之搜
    索票，至其位於新竹市東區○○鄰○○路○段315巷12弄23號
    住處執行搜索，尋獲如附表所示之遭竊贓物，並扣得其所有
    供犯罪所用之螺絲起子2支、手套1雙等物，而查知上情。
三、案經丁○○、乙○○、甲○○訴由新竹市警察局第二分局報
    請臺灣新竹地方法院檢察署檢察官偵查起訴。
    理  由
一、本件被告丙○○所犯竊盜罪，並非死刑、無期徒刑、最輕本
    刑為3年以上有期徒刑之罪，或高等法院管轄第一審之案件
    ，被告於本院準備程序進行中，就被訴事實為有罪之陳述，
    經本院合議庭認合於修正後刑事訴訟法第273條之1第1項之
    規定，裁定進行簡式審判程序，合先敘明。
二、認定犯罪事實所憑之證據及認定之理由：
（一）被告丙○○於警詢、檢察官訊問時及本院準備程序、簡式
      審理程序訊問時之自白。
（二）告訴人丁○○、乙○○、甲○○分別於警詢時之指述，證
      明其等如附表所示之財物確實遭竊之事實。
（三）新竹市政府警察局第二分局搜索扣押筆錄1件及扣押物品
      目錄表、扣押物品清單1件及查獲現場相片12紙，證明被
      告竊盜之事實。
（四）告訴人3人所出具之贓物認領保管單3件，佐證被告有如附
      表所示之竊盜犯行之事實。
      綜上所述，被告之自白應與事實相符，可以採信，本件事
      證明確，被告犯行堪以認定，應依法論科。
三、論罪科刑之理由：
（一）按刑法第321條第1項第2款所謂安全設備，指依社會通常
      觀念足認有防盜之設備而言，最高法院25年上字第4168號
      判例意旨可供參考。又刑法第321條第1項第2款所謂毀越
      安全設備，係指毀損或踰越安全設備而言。次按，攜帶兇
      器竊盜，祇須行竊時攜帶具有危險性之兇器為已足，並不
      以攜帶之初有行兇之意圖為必要；又無論上訴人等主觀上
      是否旨在行兇抑僅便利行竊，然在客觀上顯具有行兇之危
      險性，自屬兇器之一種，其攜帶而犯竊盜罪，應成立刑法
      第321條第1項第3款之罪（最高法院62年台上字第2489 號
      、70年度台上字第1613號判例參照）。查被告為附表編號
      2、3號所示之竊盜犯行時，有攜帶螺絲起子2支，為客觀
      上足以對人之生命、身體安全構成威脅且具有危險性，應
      屬兇器。
（二）核被告如附表編號1所為，係犯刑法第321條第1項第2款踰
      越安全設備竊盜罪，公訴意旨認係犯刑法第320條第1項之
      竊盜罪，尚有未洽，惟因起訴之基本社會事實同一，爰依
      法變更起訴法條；至如附表編號2、3所為，均係犯同法第
      321條第1項第3款之攜帶兇器竊盜罪。
（三）被告先後為如附表編號1至3所示3次竊盜行為，犯意各別
      ，應予分論併罰。
（四）被告前於94年間因竊盜案件，經本院以94年度竹簡字第55
      9號判決判處有期徒刑5月確定，於95年1月6日易科罰金執
      行完畢等情，有臺灣新竹地方法院檢察署刑案資料查註紀
      錄表及高等法院被告前案紀錄表各1份在卷可供參考，其
      受徒刑之執行完畢後，5年以內再故意犯有期徒刑以上刑
      之竊盜罪，為累犯，應依刑法第47條第1項之規定加重其
      刑。
（五）爰審酌被告素行不佳，不思正途，竟因缺錢花用而行竊盜
      之犯罪動機與目的，侵入民宅竊盜破壞居家安寧，造成之
      危害甚大、竊盜所得財物甚多，對被害人所造成之損害及
      犯罪後均能坦認犯行、態度良好等一切情狀，分別量處如
      主文所示之刑，並定其應執行之刑。
（六）扣案之螺絲起子2支、手套1雙，為被告所有，且供被告犯
      罪所用之物，應依刑法第38條第1項第2款之規定宣告沒收
      。至扣案之手電筒1支，並未供被告犯罪所用，爰不為沒
      收之宣告。
四、適用之法律：
（一）刑事訴訟法第273條之1第1項、第299條第1項前段、第300
      條。
（二）刑法第321條第1項第2款、第3款、第47條第1項、第38 條
      第1項第2款、第51條第5款。
本案經檢察官陳麗芬到庭執行職務。
中    華    民    國    97    年    10    月    27    日
                  刑事第六庭  法  官   魏瑞紅
以上正本證明與原本無異。
如不服本判決應於收受本判決後10日內向本院提出上訴書狀，上
訴書狀應敘述具體理由。上訴書狀未敘述上訴理由者，應於上訴
期間屆滿後20日內補提理由書狀於本院 (均須按他造當事人之人
數附繕本 )「切勿逕送上級法院」。
中    華    民    國    97    年    10    月    27    日
                              書記官   吳月華
附表
┌──┬──────┬────────┬───────┐
│編號│時間        │地點            │犯罪實施方式及│
│    │            │                │竊得財物      │
├──┼──────┼────────┼───────┤
│1   │97年8月27日 │新竹市○區○○路│自該屋旁具防閑│
│    │13時許      │309巷30號1樓    │功能屬安全設備│
│    │            │                │之木牆縫隙鑽入│
│    │            │                │該屋1樓，竊得 │
│    │            │                │IBM 筆記型電腦│
│    │            │                │1部、SON Y數位│
│    │            │                │相機1台、玻璃 │
│    │            │                │藝術節銀色紀念│
│    │            │                │幣2枚、項鍊2條│
│    │            │                │、玻璃項鍊1條 │
│    │            │                │、銀手環2隻、 │
│    │            │                │耳環2對、金色 │
│    │            │                │飛機型時鐘1台 │
│    │            │                │、腰鍊1條、人 │
│    │            │                │民幣9元、澳門 │
│    │            │                │幣200元、馬來 │
│    │            │                │西亞幣20元、韓│
│    │            │                │幣6,000元、臺 │
│    │            │                │幣5,000餘元、 │
│    │            │                │女用梅花麥鑽表│
│    │            │                │、帝芬尼珍珠耳│
│    │            │                │環及項鍊1對、 │
│    │            │                │南洋珍珠項鍊等│
│    │            │                │物            │
├──┼──────┼────────┼───────┤
│2   │97年8月29日 │新竹市○○○街與│以自備之客觀上│
│    │14時許      │鐵道路口        │對人之身體、健│
│    │            │                │康具有危險性，│
│    │            │                │可供兇器使用之│
│    │            │                │之螺絲起子敲破│
│    │            │                │乙○○所有車號│
│    │            │                │JR-9666號自用 │
│    │            │                │小客車車窗，竊│
│    │            │                │取MOTORO LA V6│
│    │            │                │廠牌手機1支及 │
│    │            │                │現金約50元。  │
├──┼──────┼────────┼───────┤
│3   │97年9月3日下│新竹市○區○○路│以自備之客觀上│
│    │午          │91巷口          │對人之身體、健│
│    │            │                │康具有危險性，│
│    │            │                │可供兇器使用之│
│    │            │                │螺絲起子敲破盧│
│    │            │                │春安所有車號6P│
│    │            │                │-9296號自用小 │
│    │            │                │客車車窗，竊取│
│    │            │                │GPS衛星導航機1│
│    │            │                │部得手。      │
└──┴──────┴────────┴───────┘
附錄論罪科刑法條：
中華民國刑法第321條
（加重竊盜罪）
犯竊盜罪而有左列情形之一者，處六月以上、五年以下有期徒刑：
一、於夜間侵入住宅或有人居住之建築物、船艦或隱匿其內而犯
    之者。
二、毀越門扇、牆垣或其他安全設備而犯之者。
三、攜帶兇器而犯之者。
四、結夥三人以上而犯之者。
五、乘火災、水災或其他災害之際而犯之者。
六、在車站或埠頭而犯之者。
前項之未遂犯罰之。


司法院資訊處製作；財團法人民間司法改革基金會備份。
